【裁判字號】    98,易,1618
【裁判日期】    990210
【裁判案由】    竊盜
【裁判全文】
臺灣高雄地方法院刑事判決              98年度易字第1618號
公  訴  人  臺灣高雄地方法院檢察署檢察官
被      告  甲○○
上列被告因竊盜案件，經檢察官提起公訴（98年度偵字第31358
號），被告就被訴事實為有罪之陳述，經本院裁定進行簡式審判
程序，判決如下：
    主  文
甲○○犯攜帶兇器竊盜罪，累犯，處有期徒刑壹年。扣案老虎鉗
、破壞剪各壹支及手電筒貳支均沒收。
    事實及理由
一、犯罪事實：甲○○前因違反槍砲彈藥刀械管制條例、殺人未
    遂、詐欺、偽造文書、違反麻醉藥品管理條例等罪，經法院
    更定執行刑、減刑後，定應執行有期徒刑7 年1 月確定；復
    因竊盜罪，經本院以95年度易字第39號判處有期徒刑1 年8
    月確定，上開各罪合併執行，於民國97年10月21日縮短刑期
    假釋出監，並交付保護管束，後於98年2 月23日保護管束期
    滿，上開假釋未經撤銷視為執行完畢。詎其猶不知悔改，復
    意圖為自己不法之所有，於98年10月15日12時許，騎乘自行
    車行經乙○○所有位於高雄縣丁○市○○路三巷口之整修待
    租無人居住的工廠，因見工廠無人看管而認有可趁之機，即
    推開未上鎖之大門侵入其內，並持其所有之手電筒2 支及客
    觀上足供兇器使用之老虎鉗、破壞剪各1 支，分別用以照明
    、剪斷電纜線而竊取原本附於上開廠房內長約400 公尺之電
    纜線，復已將剪下之電纜線置於其實力支配之範圍而得手。
    嗣於同日15時40分許，甲○○正在拉工廠內之電纜線，而尚
    不及將其上開電纜線帶離時，為警巡邏查獲當場逮捕，並起
    獲上開長約400 公尺之電纜線（後已發還乙○○領回）及扣
    得甲○○所有供上開竊盜所用之老虎鉗、破壞剪各1 支、手
    電筒2 支。案經乙○○訴由高雄縣政府警察局丁○分局報請
    臺灣高雄地方法院檢察署檢察官偵查起訴。
二、認定事實所憑之證據名稱：
  (一)被告甲○○於警詢、偵訊及本院審理時之自白（見警卷第4
    至12頁、偵卷第4、5頁、本院卷第31、34頁）。
  (二)告訴人乙○○於警詢中之指訴（見警卷第13至15頁）。
  (三)扣押筆錄、扣押物品目錄表、贓物認領保管單各1份（見警
    卷第17至19頁、第22頁）、照片6 張（見警卷第28至30頁）
    。
三、按刑法上所謂兇器，其種類並無限制，凡客觀上對於人之生
    命、身體、安全構成威脅，具有危險性之兇器均屬之，且祇
    須行竊時攜帶此種具有危險性之兇器為已足，並不以攜帶之
    初有行兇之意圖為必要（最高法院79年度台上字第5253號判
    例意旨參照）。經查，被告持以行竊之破壞剪、老虎鉗各1
    支，均為鐵器材質，塑膠握把等情，業據本院當庭勘驗在卷
    （見本院卷第33頁），以之揮擊，客觀上足以對人之身體、
    安全構成威脅，顯為具有危險性之兇器無訛。是核被告所為
    ，係犯刑法第321 條第1 項第3 款之攜帶兇器竊盜罪。查被
    告前因槍砲彈藥刀械管制條例、殺人未遂、詐欺、偽造文書
    、違反麻醉藥品管理條例，經法院更定執行刑、減刑後，定
    應執行有期徒刑7 年1 月確定；復因竊盜罪，經本院以95年
    度易字第39號判處有期徒刑1 年8 月確定，上開各罪合併執
    行，於97年10月21日縮短刑期假釋出監，並交付保護管束，
    後於98年2 月23日保護管束期滿，上開假釋未經撤銷視為執
    行完畢，有臺灣高等法院被告前案紀錄表1 份在卷可按，其
    受徒刑之執行完畢，5 年以內故意再犯有期徒刑以上之罪，
    為累犯，依法加重其刑。爰審酌被告前有違反槍砲彈藥刀械
    管制條例、殺人未遂、詐欺、偽造文書、違反麻醉藥品管理
    條例、竊盜等前科，有臺灣高等法院被告前案紀錄表1 份在
    卷可按，素行非佳，其不思正途以獲取所需，竟率爾竊取告
    訴人所有之電纜線約400 公尺，所為自應受相當之刑事非難
    。另衡以被告所竊電纜線已由告訴人領回（見警卷第22頁）
    ，被告犯後坦承犯行之態度及被告犯罪之動機、目的、手段
    、所生危害、智識程度國小畢業、生活狀況暨檢察官對本案
    科刑範圍之意見等一切情狀，量處如主文所示之刑，以資懲
    儆。扣案老虎鉗、破壞剪各1 支及手電筒2 支，均為被告所
    有供本件犯罪所用之物，業據被告於本院審理時供承在卷（
    見本院卷第34、35頁），爰依刑法第38條第1 項第2 款規定
    ，予以宣告沒收。
據上論斷，應依刑事訴訟法第273 之1 第1 項、第284 條之1 、
第299 條第1 項前段、第310 條之2 、第454 條第1 項，刑法第
321 條第1 項第3 款、第47條第1 項、第38條第1 項第2 款，判
決如主文。
本案經檢察官丙○○到庭執行職務。
中    華    民    國    99    年    2    月     10    日
                  刑事第五庭  法  官  林永村
以上正本係照原本作成。
如不服本判決應於收受本判決後10日內向本院提出上訴書狀，並
應敘述具體理由，如未敘述上訴理由者，應於上訴期間屆滿後20
日內補提理由書狀於本院（均須按他造當事人之人數附繕本）「
切勿逕送上級法院」。
中    華    民    國    99    年    2     月    10    日
                              書記官  王珮樺
附錄本判決論罪之法條：
中華民國刑法第321條：
犯竊盜罪而有左列情形之一者，處6 月以上、5 年以下有期徒刑
：
一  於夜間侵入住宅或有人居住之建築物、船艦或隱匿其內而犯
    之者。
二  毀越門扇、牆垣或其他安全設備而犯之者。
三  攜帶兇器而犯之者。
四  結夥三人以上而犯之者。
五  乘火災、水災或其他災害之際而犯之者。
六  在車站或埠頭而犯之者。
前項之未遂犯罰之。

司法院資訊處製作；財團法人民間司法改革基金會備份。
